ro-RO: Articole sportive > Recreere în aer liber > Echitație > Îngrijirea cailor > Întreținerea cailor > Piepteni, perii și mănuși pentru întreținerea cailor > Piepteni pentru întreținerea cailor: Țesale pentru cai; Piepteni pentru coama și coada calului; Piepteni pentru rărit coama calului; Piepteni pentru împletit coama și coada calului; Piepteni pentru carouri
da: Sportsartikler > Friluftsliv > Dressur > Produkter til hestepleje > Hestepleje > Kamme, børster og handsker til strigling > Hesteplejekamme: Strigler til heste; Man- og halekamme til heste; Rykkekamme til heste; Flettekamme til heste; Mønsterkamme til heste
bg-BG: Спортни стоки > Спортни занимания на открито > Конен спорт > Грижа за коне > Подстригване на коне > Гребени, четки и ръкавици за коне > Гребени за коне: Чесала с метална пружина за грижа за коне; Гребени за грива и опашка на коне; Гребени за издърпване на конска грива; Гребени за сплитане и плитки на коне; Гребени за оформяне на декоративни фигури върху коне
nb: Sportsutstyr > Friluftsliv > Hestesport > Hestepleie > Hesterøkting > Kammer, børster og vanter for hestepleie > Kammer for hesterøkting: Strigler for hest; Man- og halekammer for hest; Nappekammer for hest; Flette- og mankammer for hest; Rutekammer for hest
nl: Sportartikelen > Buitenrecreatie > Paardensport > Verzorging van paarden > Paardenverzorging > Kammen, borstels en handschoenen voor paardenverzorging > Kammen voor paardenverzorging: Roskammen voor paarden; Maan- en staartkammen voor paarden; Trekkammen voor paardenmanen; Vlechtkammen voor paarden; Patroonkammen voor paarden
sk-SK: Športový tovar > Exteriérové rekreakčné športy > Jazdectvo > Starostlivosť o kone > Starostlivosť o kone > Hrebene, kefy a rukavice pre kone > Hrebene pre kone: Kefy na čistenie koní; Hrebene na hrivu a chvost koní; Hrebene na česanie konskej hrivy; Hrebene na pletenie konských chvostov; Dekoratívne hrebene
fi: Urheilutarvikkeet > Ulkoharrasteet > Ratsastus > Hevostenhoito > Hevosen hoitaminen > Hevosen kammat, harjat ja suat > Hevosen kammat: Hevosen suat; Hevosen jouhikammat; Hevosen nypintäkammat; Hevosen letityskammat; Hevosen lautaskuviontikammat
fr: Équipements sportifs > Loisirs de plein air > Équitation > Articles pour chevaux > Articles de toilettage pour chevaux > Peignes, brosses et gants de toilettage > Peignes de toilettage pour chevaux: Étrilles pour cheval; Peignes à crinière et queue; Peignes à désépaissir pour cheval; Peignes à tresser pour cheval; Peignes pour damier de croupe
pt-PT: Artigos de desporto > Atividades recreativas no exterior > Equestre > Cuidados com cavalos > Escovagem de cavalos > Luvas, escovas e pentes para escovagem de cavalos > Pentes para cavalos: Almofaças para cavalo; Pentes para crina e cauda de cavalo; Pentes de desbastar crina; Pentes para entrançar crinas; Pentes para marcação de quartos de cavalo
hr-HR: Sportska oprema > Rekreacija na otvorenom > Jahanje > Njega konja > Timarenje konja > Češljevi, četke i rukavice za timarenje konja > Češljevi za timarenje konja: Curry četka za timarenje konja; Češljevi za grivu i rep konja; Češljevi za čupanje grive konja; Češljevi za pletenje grive konja; Češljevi za označavanje četvrtine grive konja
ru: Спортивные товары > Активный отдых на открытом воздухе > Конный спорт > Товары для ухода за лошадьми > Уход за лошадьми > Расчески, щетки и перчатки для вычесывания лошадей > Расчески для лошадей: Скребницы для лошадей; Расчески для гривы и хвоста; Гребни для продергивания гривы; Расчески для плетения гривы; Расчески для узоров на крупе лошади
tr: Spor Malzemeleri > Açık Hava Etkinlikleri > Binicilik > At Bakım Ürünleri > At Tımarlama > At Tımar Tarakları, Fırçaları ve Eldivenleri > At Tımar Tarakları: At kaşağıları; At yelesi ve kuyruk tarakları; At yelesi çekme tarakları; At yelesi örme tarakları; At sağrı deseni tarakları
th: อุปกรณ์กีฬา > สันทนาการกลางแจ้ง > การขี่ม้า > การดูแลม้า > อุปกรณ์เสริมสวยสำหรับม้า > หวี แปรง และถุงมือดูแลม้า > หวีขนม้า: แปรงยางขัดขนม้า; หวีสางแผงคอและหางม้า; หวีซอยแผงคอม้า; หวีถักเปียแผงคอม้า; หวีทำลายขนม้า
sl-SI: Športna oprema > Rekreacija na prostem > Jahanje > Nega konj > Urejanje konj > Glavniki, krtače in rokavice za nego konj > Glavniki za nego konjske dlake: Čohala za konje; Glavniki za konjsko grivo in rep; Glavniki za redčenje konjske grive; Glavniki za pletenje konjske grive; Glavniki za označevanje vzorcev na konjski grivi
hu: Sportszerek > Szabadtéri kikapcsolódás > Lovaglás > Lógondozás > Lóápolás > Lóápolási fésűk, kefék és kesztyűk > Lóápolási fésűk: Lóvakarók; Sörény- és farokfésűk; Sörénytépő fésűk; Sörényfonó fésűk; Fartájék-mintázó fésűk lónak
zh-CN: 体育用品 > 户外休闲 > 马术用品 > 马匹护理用品 > 马毛梳洗 > 马毛梳洗梳子、刷子与手套 > 马毛梳洗梳子: 马用马梳; 马鬃和马尾梳; 马鬃打薄梳; 马鬃编织梳; 马用网格纹理梳
it: Articoli sportivi > Ricreazione outdoor > Equitazione > Cura dei cavalli > Strigliatura cavalli > Pettini, spazzole e guanti per la strigliatura dei cavalli > Pettini per toelettatura cavalli: Striglie per cavalli; Pettini per criniera e coda del cavallo; Pettini per sfoltire la criniera del cavallo; Pettini per trecce per cavalli; Pettini per decorazioni sulla groppa per cavalli
el: Αθλητικά είδη > Υπαίθριες δραστηριότητες αναψυχής > Ιππασία > Φροντίδα αλόγων > Καλλωπισμός αλόγων > Χτένες, βούρτσες & γάντια καλλωπισμού για άλογα > Χτένες καλλωπισμού αλόγων: Ξύστρες περιποίησης αλόγου; Χτένες για χαίτη & ουρά αλόγου; Χτένες αραιώματος χαίτης αλόγου; Χτένες για πλέξιμο χαίτης αλόγου; Χτενάκια διακόσμησης τριχώματος αλόγου (Quarter Markers)
vi: Dụng cụ thể thao > Giải trí ngoài trời > Cưỡi ngựa > Chăm sóc ngựa > Chải lông ngựa > Lược, bàn chải cho ngựa và găng tay hở ngón > Lược chải lông ngựa: Lược chải rụng lông ngựa; Lược chải bờm & đuôi ngựa; Lược tỉa bờm ngựa; Lược tết bờm ngựa; Lược tạo hình chải lông ngựa
pl: Sprzęt sportowy > Rekreacja na świeżym powietrzu > Jeździectwo > Produkty do pielęgnacji koni > Artykuły do pielęgnacji koni > Rękawice, szczotki i grzebienie do czyszczenia koni > Grzebienie do czyszczenia koni: Zgrzebła dla koni; Grzebienie do grzywy i ogona konia; Grzebienie do przerywania grzywy; Grzebienie do zaplatania grzywy; Grzebienie do wzorów na zadzie konia
ko: 스포츠용품 > 야외 레크레이션 > 승마 > 말 관리 > 말털 손질용품 > 말 그루밍 빗/브러시/미트 > 말 그루밍 빗: 말 털 손질용 커리 빗; 말 갈기 및 꼬리 빗; 말 갈기 숱치기 빗; 말 땋기 및 브레이딩 빗; 말 쿼터 마커 빗
cs: Sportovní potřeby > Outdoorové aktivity > Jezdectví > Potřeby pro koně > Péče o koně > Hříbla, kartáče a rukavice pro péči o koně > Péče o koně – hřebeny: Hřbílka na koně; Hřebeny na hřívu a ocas; Protrhávací hřebeny na hřívu; Hřebeny na zaplétání hřívy; Hřebeny na zdobení srsti
sv: Sportartiklar > Utomhusaktiviteter > Hästsport > Hästutrustning > Hästryktning > Ryktborstar och mankammar för hästar > Hästryktningskammar: Ryktskrapor för hästar; Man- och svanskammar för hästar; Ryckkammar för hästar; Kammar för knoppning och flätning av hästar; Mönsterkammar för hästar
en: Sporting Goods > Outdoor Recreation > Equestrian > Horse Care > Horse Grooming > Horse Grooming Combs, Brushes & Mitts > Horse Grooming Combs: Horse Grooming Curry Combs; Horse Mane & Tail Combs; Horse Mane Pulling Combs; Horse Plaiting & Braiding Combs; Horse Quarter Marker Combs
de: Sportartikel > Outdoor-Aktivitäten > Reitsportzubehör > Pferdebedarf > Pferdehaarpflege > Kämme, Bürsten & Striegel > Pferdehaarkämme: Striegel für Pferde; Mähnen- & Schweifkämme für Pferde; Verziehkämme für Pferde; Einflechtkämme für Pferde; Quarter-Marker-Kämme für Pferde
zh-TW: 體育用品 > 室外休閒 > 馬術運動 > 馬匹照護用品 > 馬梳 > 馬匹清潔梳子/毛刷/手套 > 馬匹清潔梳: 馬匹刮毛梳; 馬鬃與馬尾梳; 馬鬃修剪梳; 馬匹編髮梳; 馬臀標記梳
lt-LT: Sporto prekės > Poilsis lauke > Jojimo sportas > Žirgų priežiūra > Žirgų priežiūra > Šukos, šepečiai ir pirštinės žirgams > Šukos žirgams: Žirgų valymo guminės šukos; Arklių karčių ir uodegų šukos; Arklio karčių retinimo šukos; Arklių pynimo ir kasymo šukos; Arklio ketvirčių žymėjimo šukos
ja: スポーツ用品 > 屋外レクリエーション > 乗馬 > 馬用品 > 馬用グルーミング用品 > 馬用グルーミングコーム・ブラシ > 馬用グルーミングコーム: 馬用カリーコーム; 馬用たてがみ・尻尾コーム; 馬用たてがみすきコーム; 馬用たてがみ編みコーム; 馬用クォーターマーカーコーム
es: Equipamiento deportivo > Actividades al aire libre > Equitación > Cuidado de caballos > Acicalamiento de caballos > Peines, cepillos y guantes para acicalar caballos > Peines para acicalar caballos: Rasquetas de aseo para caballos; Peines para crines y colas de caballos; Peines entresacadores para crines de caballos; Peines para trenzar caballos; Peines marcadores de grupa para caballos
pt-BR: Artigos esportivos > Atividades ao ar livre > Esportes equestres > Suprimentos para cavalos > Grooming de cavalos > Pentes, escovas e luvas para cuidados com cavalos > Pentes para cuidados com cavalos: Rasqueadeiras para cavalo; Pentes de crina e cauda para cavalo; Pentes de raliar crina para cavalo; Pentes de trançar crina de cavalo; Pentes para marcação de quarto de cavalo